臺灣士林地方法院民事裁定
  
                                      111年度補字第308號
原      告  廖秀足  



上列原告與被告邱陽範間請求確認債權不存在等事件，本院裁定
如下：
    主    文
原告應於本裁定送達七日內，補繳第一審裁判費新臺幣壹拾貳萬
參仟捌佰肆拾捌元，逾期不補正，即駁回其訴。
    理    由
一、按提起民事訴訟，應依民事訴訟法第77條之13規定繳納裁判
    費。如起訴不合此等程式，法院應定期命其補正，逾期未補
    正，應以裁定駁回之，民事訴訟法第249條第1項但書第6 款
    定有明文。次按以一訴主張數項標的者，其價額合併計算之
    。但所主張之數項標的互相競合或應為選擇者，其訴訟標的
    價額，應依其中價額最高者定之。同法第77條之2第1項亦有
    明定。是當事人請求雖屬不同訴訟標的，惟自經濟上觀之，
    其訴訟目的一致，不超出終局標的範圍，其訴訟標的之價額
    ，應以其中價額最高者定之。又依同法第77條之6規定，因
    債權之擔保涉訟，以所擔保之債權額為準；如供擔保之物其
    價額少於債權額時，以該物之價額為準。是當事人訴請確認
    抵押權、抵押債權不存在及請求塗銷抵押權登記，均屬同法
    第77條之6 所定因債權之擔保涉訟者，自應依上開規定，核
    定其訴訟標的價額（最高法院109年度台抗字第1337號民事
    裁定意旨參照）。
二、本件原告未繳納裁判費，起訴程式尚有不備。查原告起訴請
    求確認兩造間新臺幣（下同）1,200萬元消費借貸法律關係
    及1,200萬元本票法律關係均不存在，暨被告應將民國111年
    1月10日於原告所有門牌號碼臺北市○○區○○○路○段000巷00弄
    0號房屋及坐落土地（下合稱系爭不動產）所設定2,400萬元
    之最高限額抵押權予以塗銷，上開聲明皆為確認原告對系爭
    不動產之權利，堪認其經濟目的實屬同一，揆諸前揭說明，
    訴訟標的價額應以其中價額高者核定之，且本件係屬因債權
    擔保涉訟，自應比較擔保物之價值與擔保之債權額之多寡為
    斷。又依內政部不動產交易實價查詢服務網查詢資料，與原
    告起訴時點相近且與系爭不動產建物型態、屋齡、樓層別相
    仿之周遭房地交易價格每平方公尺約為新臺幣（下同）15萬
    8,234元（見附件），依此估算系爭不動產於起訴時之交易
    價額約為1,270萬9,354元（計算式：總面積80.32平方公尺×
    15萬8,234元＝1,270萬9,354元），低於擔保債權額2,400萬
    元，是本件訴訟標的價額應核定為1,270萬9,354元，應徵第
    一審裁判費12萬3,848元。茲依民事訴訟法第249條第1項但
    書規定，定期命原告補正如主文所示，逾期不補正，即駁回
    其訴。　　
中　　華　　民　　國　　111 　年　　3 　　月　　16　　日
                  民事第三庭　法　官  李嘉慧
以上正本係照原本作成。
如對本裁定關於核定訴訟標的價額部分抗告，應於裁定送達後10
 日內向本院提出抗告狀，並繳納抗告費新臺幣1,000元；關於命
補繳裁判費部分，不得抗告。
中　　華　　民　　國　　111 　年　　3 　　月　　16　　日
                  民事第三庭　書記官  林瀚章